# 母公司对全资子公司投资，能否以资产的评估价值作价入账？依据是什么？急等回复

提问人：cpacqyshq 时间：2011-12-02 23:32:23
已知条件： A、B、C三个公司均为同一集团企业，A公司是B公司的母公司，C公司的全部股份分别由B公司和A公司持有；A公司已直接（自身持有股份）加间接（子公司B公司持有股份）控制全资子公司C。
新发生交易事项： 现A公司以一宗土地对C公司投资，该宗土地在A公司账面价值 100 万，投资前评估价值为 250 万 A公司会计分录：借：长期股权投资--C公司 250 万元，贷：无形资产 100 万元（销账面价值），贷：资本公积 150 万元（评估价值-账面价值） C公司会计分录：借：无形资产 250 万元（评估价值） 贷：资本公积 250 万
请问： 1 、上述账务处理是否正确？C公司收到A公司以土地作价的长期投资，是否应增加“实收资本”并向工商部门进行注册资本变更登记？如不正确，该如何处理？ 2 、做集团合并报表时，该怎样做抵销分录？集团合并报表中上述事项涉及的相关报表项目最终结果是怎样的？ 3 、企业会计准则《长期股权投资》中同一控制或非同一控制下企业合并是否包含已经成为全资子公司后的追加投资，即母公司对全资子公司的进一步追加投资是否应该按同一控制下企业合并的会计处理分录进行处理（即资产按账面价值处理）？ 4 、企业会计准则《长期股权投资》中“企业合并以外其他方式取得的长期股权投资”中“（三）投资者投入的长期股权投资，应当按照投资合同或协议约定的价值作为初始投资成本，但合同或协议约定的价值不公允的除外”是否适用于母公司对全资子公司的追加投资？ 有知道的朋友和老师请及时回复，谢谢

回答人：chenyiwei
回复 cpacqyshq 的帖子
类似问题在本版面上已有很多讨论，请你先搜索一下本版面。
1 、A的帐务处理不恰当，应按土地的原帐面价值转为对实质上的全资子公司C的长期股权投资。另外需要注意：即使确有商业实质，以非货币性资产投资时的增值额也应当是确认处置损益，不是计入资本公积。 2 、A集团合并的效果就是完全消除该内部重组的影响，视同该交易没有发生过。（假设不考虑相关税费） 3 、母公司对全资子公司的进一步追加投资以账面价值为会计处理基础，但这并不是因为按照同一控制下企业合并处理，而是因为没有商业实质。该类交易从母公司的角度不是企业合并。 4 、企业会计准则《长期股权投资》中“企业合并以外其他方式取得的长期股权投资”中“（三）投资者投入的长期股权投资，应当按照投资合同或协议约定的价值作为初始投资成本，但合同或协议约定的价值不公允的除外”是指对被投资方这一会计主体而言，其接受股东以股权出资时的处理，与本案例所讨论的情况不是一回事。

提问人：cpacqyshq 时间：2011-12-03 00:20:27
谢谢陈版，还要请教两个问题： 1 、母公司向子公司追加投资怎样判定有无商业实质？有商业实质和无商业实质下，子公司是否增加实收资本并变更工商注册资本登记？ 2 、母公司对全资子公司有商业实质或没有商业实质的长期投资交易按原账面价值进行会计处理有无相应的依据？文件或制度、准则条款之类的规定？ 因执行审计任务，需有相应的条款或规定才能说服被审计方，谢谢

回答人：chenyiwei
今天nikankan在本版面上对类似问题有个回复写得比较全面，你搜索一下看看。

提问人：cpacqyshq 时间：2011-12-03 00:45:59
TO:陈版 搜索了近几天本版与nikankan版主有关的贴子，都没找到咯~~~~

回答人：chenyiwei
http://bbs.esnai.com/forum.php?mod=redirect&goto=findpost&ptid=4771812&pid=6071962